---
title: "Trabajo 1 - Estadística Computacional"
output: html_notebook
author : "Jaime Gomez Marin"
---


1).- Simule en R,  lanzar dos dados juntos dos veces, calcular la probabilidad de qué.

Parte a) = {la suma sea 15}

Compare los valores estimados del experimento con el valor teórico. Analice el experimento aumentando las repeticiones. 

```{r}

# Calculando las probabilidaddes teoricas
cal_prob_teorica <- function() {
  
  omega = c(1,2,3,4,5,6)
  n = length(omega)
  omega4 =  rep(0, n*n*n*n )
  
  # Se calcula el espacio muestral 
  m = 1
  for( i in 1:n) 
    for ( j in 1:n ) 
      for ( k in 1:n ) 
        for ( l in 1:n ) {
          omega4[m] = omega[i] + omega[j] + omega[k] + omega[l] 
          m = m + 1
        }
  
  # Se imprime el espacio muestral
  #print(omega4)
  return(data.frame(table(omega4)/n^4))
}

  
# Calculando las probabilidades teoricas de la suma de los dados
df = cal_prob_teorica()

# omega4 es un factor, conversion a numero : as.numeric(as.character(df$omega4))
# la suma de los 2 lanzamientos deben ser igual a 15
func = df[as.numeric(as.character(df$omega4)) == 15,]

# Probabilidades de que la suma de los 2 primeros dados del primer lanzamiento 
# mas la suma de los dados del segundo lanzamiento sea 15 es:
sum(func$Freq)

```

```{r}

# Calculando las probabilidaddes experimentales
cal_prob_experimentales <- function(m_veces ) {
  
    lanzamiento1 <- sample(1:6, m_veces , T) + sample(1:6, m_veces , T)
    lanzamiento2 <- sample(1:6, m_veces , T) + sample(1:6, m_veces , T)

    omega4 =  rep(0, m_veces)
    omega4 = lanzamiento1 + lanzamiento2
 
    return(data.frame(table(omega4)/m_veces))
}

# Cantidad de ensayos 
m = 100000 # Numero de ensayos
df = cal_prob_experimentales(m)

# omega4 es un factor, conversion a numero : as.numeric(as.character(df$omega4))
# la suma de los 2 lanzamientos deben ser igual a 15
func = df[as.numeric(as.character(df$omega4)) == 15,]

# Probabilidades de que la suma de los 2 primeros dados del primer lanzamiento 
# mas la suma de los 2 dados del segundo lanzamiento sea 15 es:
sum(func$Freq)

```


Paret b) {la suma del primer lanzamiento supere al segundo en más de 5}

Compare los valores estimados del experimento con el valor teórico. Analice el experimento aumentando las repeticiones. 

```{r}

# Calculando las probabilidaddes teoricas de diferencia de dados
cal_prob_teorica_diferencia_dados <- function() {
  
  omega = c(1,2,3,4,5,6)
  n = length(omega)
  omega4 =  rep(0, n*n*n*n )
  
  # Se calcula el espacio muestral 
  m = 1
  for( i in 1:n) 
    for ( j in 1:n ) 
      for ( k in 1:n ) 
        for ( l in 1:n ) {
          omega4[m] = omega[i] + omega[j] - ( omega[k] + omega[l] ) 
          m = m + 1
        }
  
  # Se imprime el espacio muestral
  #print(omega4)
  
  return(data.frame(table(omega4)/n^4))
}

# Calculando las probabilidades teoricas en diferencia de dados
df = cal_prob_teorica_diferencia_dados()

# omega4 es un factor, conversion a numero : as.numeric(as.character(df$omega4))
# la diferencia del primer lanzamianto y 2do lanzamiento debe ser 5
func = df[as.numeric(as.character(df$omega4)) > 5,]

# Probabilidades de que la suma de los 2 primeros dados del primer lanzamiento sea mayor a 5 
# en la suma de los dados del primer lanzamiento es:
sum(func$Freq)

```

```{r}

# Calculando las probabilidaddes con la diferencia de dados
cal_prob_experimentales_diferencia <- function(m_veces ) {
  
    lanzamiento1 <- sample(1:6, m_veces , T) + sample(1:6, m_veces , T)
    lanzamiento2 <- sample(1:6, m_veces , T) + sample(1:6, m_veces , T)

    omega4 =  rep(0, m_veces)
    omega4 = lanzamiento1 - lanzamiento2
 
    return(data.frame(table(omega4)/m_veces))
}

m = 1000 # Numero de ensayos
# Calculando las probabilidades de ensayos en diferencia de dados
df = cal_prob_experimentales_diferencia(m)

# omega4 es un factor, conversion a numero : as.numeric(as.character(df$omega4))
# la diferencia del primer lanzamianto y 2do lanzamiento debe ser 5
func = df[as.numeric(as.character(df$omega4)) > 5,]

# Probabilidades de que la suma de los 2 primeros dados del primer lanzamiento sea mayor a 5 
# en la suma de los dados del primer lanzamiento es:
sum(func$Freq)

```

2).- Con la finalidad de evaluar el rendimiento de dos máquinas maniobradas por dos empleados se está verificando los resultados obtenidos en el último turno. La primera máquina produce piezas metálicas con una taza de buena producción del 96% y la segunda maquina produce piezas con una taza de mala producción del 4.5%. El evaluador tomara grupos de 20 piezas en la primera máquina y verificara el número de piezas defectuosas. En la segunda maquina tomara las piezas una a una hasta encontrar una pieza defectuosa. Haga un programa que simule ambas evaluaciones utilizando la distribución apropiada, pruebe además una de las propiedades (media o varianza) de dicha distribución.  


a) Simulando las primera maquina : distribucion binomial 

```{r}

# funcion de boostrap para calcular la media de una distribucion binomial
boostrap_distr_binomial <-function(b, len_lote, p) {
  
  # arreglo de estimador
  estimador=rep(0,b)
  
  #
  for (i in 1:b) {
    muestra <- rbinom(n=len_lote, size = len_lote, prob = p )
    # Skewness
    estimador[i] = mean(muestra)
  }
  
  estboot <- mean(estimador)
  eeboot <- sd(estimador)
  #hist(estimador)
  return( list(estimador=estboot , eestandar=eeboot))
}

nro_sim = 100 # Numero de simulaciones
lote = 20 # Tamanho del lote
p = 0.96 # probabilidad de encontrar una pieza en buen estado

boostrap_distr_binomial(nro_sim, lote, p)


nro_sim = 1000 # Numero de simulaciones
lote = 20 # Tamanho del lote
p = 0.96 # probabilidad de encontrar una pieza en buen estado

boostrap_distr_binomial(nro_sim, lote, p)


nro_sim = 10000 # Numero de simulaciones
lote = 20 # Tamanho del lote
p = 0.96 # probabilidad de encontrar una pieza en buen estado

boostrap_distr_binomial(nro_sim, lote, p)

```
Al aumentar el numero de ensayos la media comienza a converger

b) Simulando las segunda maquina : distribucion geometrica 

```{r}

# funcion de boostrap para calcular la media de una distribucion geonetrica
boostrap_distr_geometrica <-function(b, len_lote, theta) {
  
  # arreglo de estimador
  estimador=rep(0,b)
  
  #
  for (i in 1:b) {
    muestra <- rgeom(n=len_lote, theta)
    # Skewness
    estimador[i] = var(muestra)
  }
  
  estboot <- mean(estimador)
  eeboot <- sd(estimador)
  #hist(estimador)
  return( list(estimador=estboot , eestandar=eeboot))
}

nro_sim = 100 # Numero de simulaciones
lote = 20 # Tamanho del lote
theta = 0.045 # probabilidad de encontrar una pieza defectuosa
boostrap_distr_geometrica(nro_sim, lote, theta)

nro_sim = 1000 # Numero de simulaciones
lote = 20 # Tamanho del lote
theta = 0.045 # probabilidad de encontrar una pieza defectuosa
boostrap_distr_geometrica(nro_sim, lote, theta)

nro_sim = 10000 # Numero de simulaciones
lote = 20 # Tamanho del lote
theta = 0.045 # probabilidad de encontrar una pieza defectuosa
boostrap_distr_geometrica(nro_sim, lote, theta)

```
Al aumentar la cantidad de simulaciones, la varianza comienza a converger
