---
title: "Practica Calificada 2"
output: word_document
author: "Jaime Gomez Marin"
---

      

```{r setup, include=FALSE}
knitr::opts_chunk$set(echo = TRUE)
```

## Pregunta 2

Simule 350 datos del contenido de la botella de aceite que tiene distribucion normal con media 80  onzas y desviacion estandar de 1.5onzas, el estimador de interes es G = $P_{80}-P_{20}$

Teniendo en cuenta el coeficiente de variabilidad del error de estimacion por bootstrap es :

 $$CV(se_B) = \frac{S(se_B)}{|se_B|}*100% $$
Para que valor de B el $CV(se_B)$ es 12% ( Considere 50 repeticiones  para el calculo de $se_B$)

```{r }
# Calculo de boostrap
calc_boostrap <-function(muestra_base, B) {
  
  # arreglo de estimador
  estimador=rep(0,B)
  
  # longitud de la muestra
  len <- length(muestra_base)
  
  for (i in 1:B) {
    muestra <- sample(muestra_base,len,replace=T)
    estimador[i] <-  quantile(muestra,0.80)-quantile(muestra,0.20)
  }
  
  estboot <- mean(estimador)
  eeboot <- sd(estimador)
  
  return( list(estimador=estboot , eestandar=eeboot))
}

# Repeticiones de muestras boostrap
nro_muestras_bootstrap <- function(datos,B,r){
  
  ee=rep(0,r)
  
  for (i in 1:r)
    ee[i] = calc_boostrap(datos,B)$eestandar

  cv=sd(ee)/abs(mean(ee))  # Coeficiente de variabilidad
  
  print(cv)
  
  return(cv)
}


# Se simula los datos del contenido de la botella por una distribucion standard 

datos=rnorm(350,80,1.5)
nro_rep = 50 # repeticiones
#B = c(30,35,40,45,50,55,60)
B = seq(20,60,2)
cvs = rep(0,length(B)) 

for ( i in 1:length(B))
  cvs[i] = nro_muestras_bootstrap(datos,B[i],nro_rep)

```



```{r}
plot(B,cvs)
```


Se puede apreciar por la grafica que el valor aproximado para B = 35 , el valor de CV es de 12%

## Pregunta 3


Tome 100 muestras bootstrap, calcule el valor de Rb, en cada muestra de Bootstrap. 
- Presente el error de estimacion por bootstrap para Rb.
- Calcule el estadistico para los siguientes 15 pares de datos

```{r}
# Estimador bootstrap para RB
bootstrap_rb <- function(datos,B) {

  n=dim(datos)[1]
  estimac=rep(0,B)
  
  for (i in 1:B){
    indices=sample(1:n,n,T)
    estimac[i]=estimador_rb(datos,indices)
    
  }
  
  estboot=mean(estimac)
  eeboot=sd(estimac)


  return(list(estimador=estboot,eestandar=eeboot))

}


# Calculo de estimados de rb
estimador_rb = function(datos,indice) {
 
  mean_y = mean(datos[indice,1])   # Y siempre va a estar en la columna 1
  mean_x = mean(datos[indice,2])   # X siempre va a estar en la columna 2
  
  estimador = (mean_x*mean_x-1)/(mean_y*mean_y+2) 
  
  return(mean_y/mean_x)

}

```




```{r}

B = 100                    # Numero de muestras bootstrap
x = c(7.85, 8.20, 7.90, 7.50, 7.90, 6.65, 7.80, 8.40, 7.70, 7.80, 7.60, 7.60, 8.20, 8.10, 8.10) 
y = c(8.00, 7.25, 7.60, 8.35, 8.00, 6.70, 7.10, 7.80, 7.70, 7.20, 6.40, 6.30, 8.40, 7.90, 7.30)

datos = cbind(y,x)

bootstrap_rb(datos,B)

```



Se aprecia que el estimador es del 95% y el error estandard es aprox. el 1.9%, por lo tanto se puede aceptar como un error valido porque es menor al 5%