---
title: "Trabajo 4 - Estadìstica Computacional"
output: html_document
author: Jaime Gómez Marín
---

```{r setup, include=FALSE}
knitr::opts_chunk$set(echo = TRUE)
```


## Observaciones de la altura ( height) y peso ( weight) de mujeres americanas entre los 30 y 39 años
```{r}
head(women)
```
### Variable independiente : height (altura)

### Variable dependiente : weight (peso)

```{r}
datos = as.matrix(women)
modelo_lineal  <- lm(women[,2]~women[,-2])
summary(modelo_lineal)
modelo_lineal$coefficients
```
### Aplicando el método de regresión lineal se observa que el $\beta_0$ y el beta $\beta_1$ es -87-51667 y 3.45 respectivamente

# 1.- Calcular los intervalos de confianza para los coeficientes de regresión por el método percentiles y por el método Estudentizado para los datos Women ,al  97% de confianza. Use B = 150. 


## ######################################################################
## INTERVALOS DE CONFIANZA PARA LOS BETAS DE BOOTSTRAP A LAS OBSERVACIONES 
## METODO DE PERCENTILES
## ######################################################################

```{r}
ic.mp.boot.obser = function(datos,B,Y,nivel){
  datos = as.matrix(datos)
  alfa = 1-0.01*nivel
  n = dim(datos)[1]
  c = ncol(datos)
  betas = matrix(0,B,c)
  for (i in 1:B){
    indices = sample(1:n,n,T)
    betas[i,] = lm(datos[indices,Y]~datos[indices,-Y])$coe
  }
  LI = apply(betas,2,quantile,alfa/2)
  LS = apply(betas,2,quantile,1-alfa/2)
  limites = cbind(LI,LS)
  return(list(limites = limites))
}

index_salida <- 2 # []
nro_muestras_bootstrap <- 150
nivel <- 97
bootstrap_datos <- ic.mp.boot.obser(women,nro_muestras_bootstrap,index_salida, nivel)
bootstrap_datos$limites
```
### Empleando el método de percentiles con Bootstrap con un nivel de significancia de 0.97, se tiene que:
### El intervalo de confianza para el $\beta_0$ es entre [`r bootstrap_datos$limites[1,1]` , `r bootstrap_datos$limites[1,2]`]
### El intervalo de confianza para el $\beta_1$ es entre [`r bootstrap_datos$limites[2,1]` , `r bootstrap_datos$limites[2,2]`]

## ######################################################################
## INTERVALOS DE CONFIANZA PARA LOS BETAS DE BOOTSTRAP A LAS OBSERVACIONES
## METODO DE ESTUDENTIZADO
## ######################################################################
```{r}
ic.me.boot.obser = function(datos,B,Y,nivel) {
  datos = as.matrix(datos)
  alfa = 1-0.01*nivel
  n = dim(datos)[1]
  c = ncol(datos)
  coefi = lm(datos[,Y]~datos[,-Y])$coe
  betas = matrix(0,B,c)
  eebetas = matrix(0,B,c)
  pivot = matrix(0,B,c)
  for (i in 1:B){
    indices = sample(1:n,n,T)
    betas[i,] = lm(datos[indices,Y]~datos[indices,-Y])$coe
    eebetas[i,] = summary(lm(datos[indices,Y]~datos[indices,-Y]))$coe[,2]
    pivot[i,] = (betas[i,]-coefi)/eebetas[i,]
  }
  eebotbet = apply(betas,2,sd)
  t1 = apply(pivot,2,quantile,alfa/2)
  t2 = apply(pivot,2,quantile,1-alfa/2)
  LI = coefi+t1*eebotbet
  LS = coefi+t2*eebotbet
  limites = cbind(LI,LS)
  
  return(list(limites=limites))
}

index_salida <- 2 # []
nro_muestras_bootstrap <- 150
nivel <- 97
bootstrap_datos <- ic.me.boot.obser(women,nro_muestras_bootstrap,index_salida, nivel)
bootstrap_datos$limites

```
### Empleando el método de estudentizados con Bootstrap con un nivel de significancia de 0.97, se tiene que:
### El intervalo de confianza para el $\beta_0$ es entre [`r bootstrap_datos$limites[1,1]` , `r bootstrap_datos$limites[1,2]`]
### El intervalo de confianza para el $\beta_1$ es entre [`r bootstrap_datos$limites[2,1]` , `r bootstrap_datos$limites[2,2]`]

# 2.-Hacer una función en R que estime los coeficientes de regresión usando el método Jacknife simple. Pruebe su función con los datos Women. 

## ##########################################
##  APLICACION DE ESTIMACION DE COEFICIENTE
##  DE REGRESION LINEAL APLICANDO JACKNIFE SIMPLE
## ##########################################
```{r }
jns.boot.obser=function(datos,Y){
  
  datos = as.matrix(datos)  # datos tengan estructura de matriz
  n=nrow(datos)             # obtiene cantidad de lineas  
  c=ncol(datos)             # obtiene cantidad de columnas
  betas = matrix(0,n,c)     # matriz de 0, para cada muestra de Jackknife que le va asignar una fila

  for (i in 1:n){
    betas[i,] = lm(datos[-i,Y]~datos[-i,-Y])$coe # es un vector donde estan los coeficientes
  }
  
  bootbetas = apply(betas,2,mean)  # Promedio por columnas
  eebotbet = apply(betas,2,sd)    # Desviacion estandar por columnas
  
  return (list(bootb=bootbetas,eebootb=eebotbet,datosbetas=betas))
}

index_salida <- 2 # 
bootstrap_datos <- jns.boot.obser(women,index_salida)

bootstrap_datos$bootb
```
### Empleando el método de Jackknife para el dataset women se tiene que los betas son
### $\beta_0$ = `r bootstrap_datos$bootb[1]`
### $\beta_1$ = `r bootstrap_datos$bootb[2]`
