---
title: "R Notebook"
output: html_notebook
---

Metodo Estandar.
---------------

la siguiente función calcula la curtosis de un vector x

```{r}
curtosis <- function(x) {
  curtosis <- sum(((x-mean(x))/sd(x))^4)/(length(x)-1) - 3 
  return(curtosis) 
}

```

La siguiente función calcula el intervalo de confianza para
la curtosis a través del método estandar. 

```{r}
curtosisicb=function(datos,q,b,alpha) {
  
    #q es la columna de la data que se va a trabajar
    #b es el numero de muestra bootstrap 
    #alpha es el nivel significacion de 0 a 1
  n=dim(datos)[1]
  curtosisbvec=rep(0,b)
  for (i in 1:b){
    data=1:n
    mcr=sample(data,n,T) 
    datosb=datos[mcr,q]
    curtosisbvec[i]=curtosis(datosb)
  }
  meanb=mean(curtosisbvec)
  sdb=sd(curtosisbvec)
  lis=meanb-qnorm(1-alpha/2)*sdb 
  lss=meanb+qnorm(1-alpha/2)*sdb 
  print(lis)
  print(lss)
  anchoi=lss-lis
  print(anchoi)
}

```

ejemplo del cálculo del IC para la curtosis 
en la base de datos IRIS,columna 1 , 
con 100 muestras bootstrap y con nivel de significancia de 0.05
```{r}
curtosisicb(iris,1,100,0.05)
```


SEGUNDA PARTE
-------------

#Bootstraping Doble (anidado)

La siguiente funcion calcula la curtosis de un vector x

```{r}
# Calcula la curtosis
# Tiene un vector de entrada 

curtosis <- function(x) {
  curtosis <- sum(((x-mean(x))/sd(x))^4)/(length(x)-1) - 3 
  return(curtosis) 
}
```


#Bootstrap es una prueba no parametrica, se aplica cuando no tienes homogenidad de varianza.


La siguiente funcion calcula el intervalo de confianza para
la curtosis a travez del metodo   Bootstraping Doble (anidado)

La idea es calcular el error estandar de la curtosis de la segunda etapa. 
```{r}
curtosisicboble=function(datos,q,b1,b2,alpha) {
  # q es la columna de la data que se va a trabajar
  # b1 es el numero de muestra bootstrap
  # b2 es el numero de muestra bootstrap en la segunda etapa
  # alpha es el nivel significacion de 0 a 1
  
  n=dim(datos)[1]          # cantidad de datos
  curtosisbvecb1=rep(0,b1) # vector para el b1
  escurtosisb=rep(0,b1)

  for (i in 1:b1){
    data = 1:n
    mcr = sample(data,n,T) 
    datosb = datos[mcr,q]
    curtosisbvecb1[i] = curtosis(datosb)
    curtosisbvecb2 = rep(0,b2)
    for (k in 1:b2) {
      datosb2 = sample(datosb,n,T) 
      curtosisbvecb2[k] = curtosis(datosb2)
    }
    escurtosisb[i] = sd(curtosisbvecb2)
  }
  
  print(curtosisbvecb1)
  print(escurtosisb)
  
  testud = rep(0,b1)   # t estudentizado , se hace para cada unos de la p muestras boostrap
  curtorig = curtosis(datos[,q])
  print(curtorig)
  
  # Se puede hacer como vector
  #for (i in 1:b1) 
  #  testud[i] = (curtosisbvecb1[i]-curtorig)/ escurtosisb[i]
  
  testud = (curtosisbvecb1-curtorig)/escurtosisb
  
  escurtosisb = sd(curtosisbvecb1)
  stestud = sort(testud)  # no es necesario ordenarlo cuando usas los quantiles.
  
  lis = curtorig + quantile(testud,alpha/2)*escurtosisb  # escurtosisb : Error estandar de la muestra boostrap de la primera etapa
  lss = curtorig + quantile(testud,1-alpha/2)*escurtosisb 
  
  print(lis)
  print(lss)

}

```


```{r}
curtosisicboble (iris,1,100,30,0.10)

```

```{r}
curtosisicboble (iris,1,100,30,0.10)

```

