---
title: "Examen Parcial de Estadistica Computacional"
output: word_document
author: "Jaime Gomez Marin"
---



```{r setup, include=FALSE}
knitr::opts_chunk$set(echo = TRUE)
```



# Pregunta 2 : 


a) Haga un programa que simule el experimento y muestreo 10 repeticiones
```{r}

# Primera cajaPilaA
p1 <- 20/24
q1 <-  4/24

# Segunda cajaPilaB
p2 <- 17/20
q2 <-  3/20

# Tercera cajaPilaC
p3 <- 17/22
q3 <-  5/22


cajaPilaA <- c(rep("pila_buena",20), rep("pila_mala",4))
cajaPilaB <- c(rep("pila_buena",17), rep("pila_mala",3))
cajaPilaC <- c(rep("pila_buena",17), rep("pila_mala",5))

experimentoCajaD <- function(cajaPilaA, cajaPilaB, cajaPilaC){
  
  m_cajaPilaA <- sample(cajaPilaA,4)

  m_cajaPilaB <- sample(cajaPilaB,4)

  m_cajaPilaC <- sample(cajaPilaC,4)

  
  cajaPilaD =  cbind(m_cajaPilaA,m_cajaPilaB,m_cajaPilaC) 
 
  return(table(cajaPilaD))
  
}

# 10 repeticiones
for ( i in 1:10) { 
  print(i)
  print(experimentoCajaD(cajaPilaA, cajaPilaB, cajaPilaC))
}


```

b) Estime la distribución de probabilidad de X
```{r}

N <- 100

p <- c(rep(0,N))

# N repeticiones
for ( i in 1:N) { 
  res =  experimentoCajaD(cajaPilaA, cajaPilaB, cajaPilaC)
  p[i] = res["pila_mala"]
}

print(p)
hist(p)


```
Se puede observar que la probabilidad de encontrar pilas defectuosas en la caja D siguen una  distribución exponencial 



# Pregunta 2 : 


a) Haga un programa que calcule el valor del estimador C:


$$  C = \sqrt( \frac{n*(\sum(x_i-\bar{x})^3)^2}{\sum(x_i-\bar{x})^2)^3} + 0.5 ) $$

```{r}

datos = c(13.30, 13.10, 12.95, 13.45,
          13.35, 13.15, 13.10, 13.50,
          13.40, 13.20, 13.05, 13.55,
          12.75, 13.25, 12.60, 13.60,
          12.80, 12.84, 12.65, 13.65, 
          12.85, 12.78, 12.70, 13.70,
          12.90, 13.00, 12.90, 13.75) 



# Funcion para calcular el estimador
estimadorC <- function(datos) {

  n  <- length(datos)
  mu <- mean(datos)
  
  a <- n*sum((datos-mu)^3)^2
  b <- sum((datos-mu)^2)^3
  
  ret <- sqrt(a/b +  0.5)

  return (ret)
}

estimadorC(datos)

```

b) Estime el intervalo de confianza para el coeficiente C al 98% de confianza a traves de los métodos estandar , estudentizado y doblemenete estudentizado

```{r}

# Estimador bootstrap para el estimador C
calc_bootstrap <- function(datos,B) {

  n = length(datos)
  estimac=rep(0,B)
  
  for (i in 1:B){
    muestra = sample(datos,n,T)
    estimac[i] = estimadorC(muestra)
  }
  
  estboot=mean(estimac)
  eeboot=sd(estimac)

  return(list(estimador=estboot,eestandar=eeboot, vector=estimac))

}
```


# Metodo estandar

```{r}
calc_ic_met_estandar <-function(datos, B, alpha ) {
  
  bstrap = calc_bootstrap(datos,B)
  
  media = bstrap$estimador
  desvStd = bstrap$eestandar
  
  lis = media - qnorm(1-alpha/2)*desvStd
  lss = media + qnorm(1-alpha/2)*desvStd
  rango = lss - lis
  
  return(data.frame("metodo"="normal", lis, lss, rango))
}
```


# Metodo estudentizado

```{r}

calc_ic_met_estudentizado <-function(datos, B, alpha ) {

  bstrap = calc_bootstrap(datos,B)
  
  estCstd    = bstrap$eestandar
  estCvector = bstrap$vector
  estC       = estimadorC(estCvector)
    
  testud=rep(0,B)  # Inicializa el estudentizado
  
  testud = (estCvector-estC)/estCstd
      
  lis = estC + quantile(testud,alpha/2)*estCstd 
  lss = estC + quantile(testud,1-alpha/2)*estCstd 
  
  rango = lss - lis
  
  return(data.frame("metodo"="estudentizado", lis, lss, rango))
}



```


# Metodo doblemente estudentizado
```{r}
# Calcular IC usando el metodo de doble estudentizado
calc_ic_met_doble_estudentizado <- function(datos,B1,B2,alpha) {

  n = length(datos)
  estimacB1 = rep(0,B1)
  errorB1   = rep(0,B1)
  
  for (i in 1:B1){
    muestraB1 = sample(datos,n,T)
    estimacB1[i] = estimadorC(muestraB1)
  
    estimacB2 = rep(0,B2)
    for (k in 1:B2) {
      muestraB2 = sample(muestraB1,n,T) 
      estimacB2[k] = estimadorC(muestraB2)
    }
    
    errorB1[i] = sd(estimacB2)
  }

  testud = rep(0,B1)   # t estudentizado , se hace para cada unos de la p muestras boostrap
  estimacBASE = estimadorC(datos)
  
  testud = (estimacB1-estimacBASE)/errorB1
  
  estCstd = sd(estimacB1)

  lis = estimacBASE + quantile(testud,alpha/2)*estCstd  
  lss = estimacBASE + quantile(testud,1-alpha/2)*estCstd 
  
  rango = lss - lis
  
  return(data.frame("metodo"="doble_estudentizado", lis, lss, rango))
}
```



```{r}
set.seed(1000)

alpha <- 1-0.98
B1 <- 100       
B2 <- 50

df = rbind(calc_ic_met_estandar(datos,B1,alpha),
           calc_ic_met_estudentizado(datos,B1,alpha),
           calc_ic_met_doble_estudentizado(datos,B1,B2,alpha))

df
```

Se puede apreciar que el intervalo de confianza del metodo doblemente estudentizado tiene menor variabilidad.
