---
title: "R Notebook"
output: html_notebook
---

######################################
#JACKKNIFE media
######################################

```{r}
jack.mean <- function(datos){
  n = length(datos)
  esjack = rep(0,n)
  for (i in 1:n)
    esjack[i] = mean(datos[-i])
  estimjack = mean(esjack) # la estimacion de JACKKNIFE de la media, desviacion estandard, mediana, ......
  return(estimjack=estimjack)
}

primos <- c(2,3,5,7,11,13,17,19,23,29) # vector
jack.mean(primos)
```

beta de regresion 
correlacion
covarianza

continua
--------


frecuencias
probabilidades



unidimensional: media, mediana , desviacion estandard 

bidimiensional: 

multivariados: 


######################################
#JACKKNIFE , SESGO Y ERROR 
######################################

```{r}
jack.gen.uni=function(datos,fun,...) {
  n=length(datos)
  esjack=rep(0,n)
  ejackd=fun(datos,...)
  for (i in 1:n)
    esjack[i]=fun(datos[-i],...)
  estimjack=mean(esjack)
  sesgojack=(n-1)*(estimjack- ejackd)
  eejack= ((n-1)/sqrt (n))*sd(esjack)
  return(list(estimjack=estimjack, sesgo= sesgojack ,eejack=eejack))
}

jack.gen.uni(rock[,1],median)

```
```{r}
primos <- c(1,2,3,5,7,11,13)
jack.gen.uni(primos,quantile,0.25)

```
######################################
#JACKKNIFE , CORRELACION
######################################

```{r}
jack.cor=function(datos,x,y){
  n=nrow(datos)
  esjack=rep(0,n)
  ecord=cor(datos[,x],datos[,y])
  
  for (i in 1:n)
   esjack[i]=cor(datos[-i,x],datos[-i,y]) # Correlaciones
  
  estimjackcor=mean(esjack)
  sesgojack=(n-1)*(estimjackcor- ecord)
  eejack= ((n-1)/sqrt (n))*sd(esjack)
  return(list(estimjackcor=estimjackcor, sesgo= sesgojack ,eejack=eejack))
}
```

```{r}
women
```

```{r}
jack.cor(women,1,2)
```
######################################
#JACKKNIFE GENERALIZADO
######################################
```{r}
jack.gen.uni=function(datos,d,fun,...){
  
  n = length(datos)
  nmp = choose(n,d) # funcion de combinaciones de n en d
  esjack = rep(0,nmp)
  ejackd = fun(datos,...)

  for (i in 1:nmp)
    esjack[i] = fun(datos[-sample(1:n,d,F)],...) # escoge aleatoriamente desde 1 a n sin reemplazo d datos
  
  estimjack = mean(esjack)
  sesgojack = (nmp-1)*(estimjack - ejackd)
  eejack = sqrt(((n-d)*(nmp-1))/(d*nmp))*sd(esjack)
  return (list(estimjack=estimjack, sesgo= sesgojack ,eejack=eejack))

}

jack.gen.uni(rock[,1],d=1,median)

```
Donde entraria los intervalos de confianza?


######################################
# INTERVALOS DE CONFIANZA JACKKNIFE
# METODO ESTANDAR
######################################

```{r}

ic.jackk.me=function(datos,nivel,fun,...) {
  alfa=1-0.01*nivel
  n=length(datos)
  estim=rep(0,n)
  for (i in 1:n)
    estim[i]=fun(datos[-i],...) # 

  eejack=(n-1)*sd(estim)/sqrt(n)
 
  # usa el metodo estandard
  LI=fun(datos,...)-qnorm(1-alfa/2)*eejack
  LS=fun(datos,...)+qnorm(1-alfa/2)*eejack
  limites=c(LI,LS)
  return(list(limites=limites))
}

ic.jackk.me(rock[,1],95,mean)

```
######################################
# INTERVALOS DE CONFIANZA JACKKNIFE
# METODO ESTUDENTIZADO
######################################

```{r}

jackk.uni=function(datos,fun,...) {
 n=length(datos)
 estim=rep(0,n)
 for (i in 1:n)
   estim[i]=fun(datos[-i],...)
 estjack=mean(estim)
 eejack=(n-1)*sd(estim)/sqrt(n)
 return(list(estjack=estjack,eejack=eejack))
}

ic.jack.es=function(datos,B,nivel,fun,...) {
  alfa=1-0.01*nivel
  n=length(datos)
  estimjack=rep(0,B)
  erjack=rep(0,B)
  estimado=fun(datos,...)
  for (i in 1:B) {
    mboot = sample(datos,n,T) # toma una muestra bootstrap
    estimjack[i] = jackk.uni(mboot,fun,...)$estjack
    erjack[i] = jackk.uni(mboot,fun,...)$eejack
  }
  pivot=(estimjack-estimado)/erjack  #
  #print(pivot)
  ejack=jackk.uni(datos,fun,...)$eejack
  LI = estimado + quantile(pivot,alfa/2) * ejack
  LS = estimado + quantile(pivot,1-alfa/2) * ejack
  limites=c(LI,LS)
  
  return(limites)
}

ic.jack.es(rock[,1],50,95,mean)

```
######################################
# JACKKNIFE DESPUES BOOTSTRAP
######################################

```{r}
bootstrap=function(datos,B,fun,...) {
  n=length(datos)
  estimac=rep(0,B)
  for (i in 1:B)
    estimac[i]=fun(sample(datos,n,T),...)
  estboot=mean(estimac)
  eeboot=sd(estimac)
  return(list(estimador=estboot,eestandar=eeboot))
}
 
jdb=function(datos,B,fun,...) {
  n=length(datos)
  ee=rep(0,n)
  eb=rep(0,n)
  for (i in 1:n) {
    ee[i]=bootstrap(datos[-i],B,fun,...)$eestandar # le quita el iesimo dato y aplica bootstrap
    eb[i]=bootstrap(datos[-i],B,fun,...)$estimador # le quita el iesimo dato y   
  }
  resul=((n-1)^2/n)*var(ee)
  eb_resul = mean(eb)
  
  return(list(resul=resul, eb_resul=eb_resul))
}

bootstrap(rock[,1],50,median)
jdb(rock[,1],50,median)

```
# Jackkniffe funciona bien con poco datos pero luego al aumentar los datos no va bien.


```{r}
jdb2=function(datos,B,fun,...)
{
n=length(datos)
estima=rep(0,n)
for (i in 1:n)
 {
  estima[i]=bootstrap(datos[-i],B,fun,...)$estimador
 }
boot1=mean(estima)
jackk1=jackk.uni(datos,fun,...)$estjack
resul=c(boot1,jackk1)
return(resul)
}

jdb2(rock[,1],50,median)

```

