---
title: "Práctica 4 - Estadistica Computacional"
author: "Jaime Gomez Marin"
output:
  pdf_document: default
  html_notebook: default
  word_document: default
  html_document:
    df_print: paged
---


## 2.- Calcular el error aparente, el error por validación cruzada 10 y el sesgo con sus interpretaciones para los datos Women (Y=2) 

```{r}
# numero de registros del dataset women
dim(women)[1]
```
### Cálculo del error aparente 
```{r}

APE=function(datos,y){
  datos=as.matrix(datos)
  n=dim(datos)[1]
  resi=lm(datos[,y]~datos[,-y])$res
  APE=sum(resi^2)/n
  return(APE)
}

pos_var_dependiente = 2  # Y 
P = APE(women,pos_var_dependiente)
P
```
### Cálculo del error por validación cruzada

Segun condición del problema, nos pide realizar una validacion cruzada con k=10, pero en el dataset "women" tenemos 15 registros, por lo tanto nuestro folk solo sera de floor(15/10) , es decir 1, por lo tanto nuestro fragmentos sera de 1, por lo tanto estamos hablando del caso particula de PRESS

```{r}
# Calculo del tamaño de folk
nro_reg = dim(women)[1]
K = 10
floor(nro_reg/K)
```
#### PRESS
```{r}
PRESS=function(datos,y) {
  datos=as.matrix(datos)#convierte a matriz
  n=dim(datos)[1]#num de filas
  resi=rep(0,n)
  for (i in 1:n) {
    estim=sum(lm(datos[-i,y]~datos[-i,-y])$coe*c(1,datos[i,-y]))#quita un dato y guardas coeficiente (betas)
    resi[i]=datos[i,y]-estim
  }
  PRESS=sum(resi^2)/n
  return(PRESS)
}

PRESS(women,2)
```
#### VALIDACION CRUZADA 10

Si deseamos usar validación cruzada, vamos a considerar que el tamaño del folk sea de 2 registros, por lo tanto K = 7 ( la mitad de la cantidad de registros del dataset women)

```{r}
# Calculo del tamaño de folk
nro_reg = dim(women)[1]
K = 7
floor(nro_reg/K)
```

```{r}
crossval = function(data,repet,K,y){
  # repeticiones=repe
  # k=particiones
  data = as.matrix(data) # convertir en matriz a la data
  n = dim(data)[1] #num filas de la matriz
  p = dim(data)[2] #num de columnas de la matriz
  
  EVC = rep(0, repet) # vector de ceros segun repeticiones
  
  for (i in 1:repet) { # defnimos en el num repeticiones
    
    resid = matrix(0,1,K)             # vector de residuales de filas 1 y k columnas
    indices = sample(1:n,n,replace=F) # n indices con reemplazo
    azar = data[indices,]             # seleccionar muestra (busca aleatorizar)
    subm = floor(n/K)                 # redondea hacia abajo piso 48/10=4
    #print(subm)
    for (j in 1:K) {
      #print(paste0("[i=",i,"][j=",j,"]"))
      unid=((j-1)*subm + 1):(j*subm)
      #print(paste0("[unid=",unid,"]"))
      #print(unid)
      if (j == K) {
        unid=((j-1)*subm+1):n
        #print(paste0("[unid=====",unid,"]"))
        #print(unid)
      }
      datap = azar[unid,]
      datae = azar[-unid,]
      ye = datae[,y]
      xe = datae[,-y]
      betas = lm(ye~xe)$coef
      #print(datap)
      #print(paste0("**********unos = ", dim(datap)))
      unos = rep(1,dim(datap)[1])
      #print(unos)
      data1 = cbind(unos,datap[,-y])
      predict = data1%*%as.matrix(betas)    # multiplicas matrices
      resid[j] = sum((predict-datap[,y])^2) # residuales promedio
    }
    
    EVC[i]=sum(resid)/n
  }
  
  EVCP=mean(EVC)   
  
  return (list(EVC=EVC, EVCP=EVCP))
}

rep = 20
K = 7
pos_var_dependiente = 2  # Y 
crossval(women, rep, K, pos_var_dependiente)$EVCP
```
### Cálculo del sesgo

```{r}
# Funcion para calcular el sesgo
calc_sesgo = function(datos, repet, K, Y) {
  P = APE(datos,Y)
  EVCP = crossval(datos, repet, K, Y)$EVCP
  return(EVCP-P)
}
# Calculo del sesgo
pos_var_dep = 2  # Y 
rep = 20
Ks = c(2,3,4,5,6,7) # arreglo con todos los valor de K posibles

for( K in Ks) {
  sesgo = calc_sesgo(women, rep, K, pos_var_dep)
  print(paste0("K = ",K," => sesgo = ",sesgo))
}

```
Se puede observar que mayormente el sesgo se reduce conforme aumenta el valor de K

## 3.- Calcular los intervalos de confianza para los coeficientes de regresión por el método percentiles y por el método Estudentizado para los datos Data1, al  95% de confianza. Use B =150. 

### Lectura de datos del archivo excel
```{r}
#install.packages("xlsx")
library(rJava)
library(xlsx)
library(xlsxjars)
library(readxl)

data.xls <- read.xlsx("Data1.xlsx", sheetIndex = 1,header=TRUE )
str(data.xls)
```
```{r}
modelo = lm(Y~X1+X2+X3+X4+X5+X6, data=data.xls)
summary(modelo)
```
Se observa que el coef. de regresión para las variables independientes X2, X5 y X6 son significativas.

### Definimos la función de bootstrap para calcular los coef.de regresión por el método de percentiles
```{r}
ic.mp.boot.obser = function(datos,B,Y,nivel){
  datos = as.matrix(datos)
  alfa = 1-0.01*nivel
  n = dim(datos)[1]
  c = ncol(datos)
  betas = matrix(0,B,c)
  for (i in 1:B){
    indices = sample(1:n,n,T)
    betas[i,] = lm(datos[indices,Y]~datos[indices,-Y])$coe
  }
  LI = apply(betas,2,quantile,alfa/2)
  LS = apply(betas,2,quantile,1-alfa/2)
  limites = cbind(LI,LS)
  return(list(limites = limites))
}

index_salida <- 1             # Posicion de la variable dependiente "Y"
nro_muestras_bootstrap <- 150 # Nro. de muestras bootstrap
nivel <- 95                   # Nivel de confianza
mp_boot_datos <- ic.mp.boot.obser(data.xls,nro_muestras_bootstrap,index_salida, nivel)
mp_boot_datos$limites
```
#### Empleando el método de percentiles con Bootstrap con un nivel de significancia de 0.95, se tiene que:
#### El intervalo de confianza para el $\beta_0$ es entre [`r mp_boot_datos$limites[1,1]` , `r mp_boot_datos$limites[1,2]`]
#### El intervalo de confianza para el $\beta_1$ es entre [`r mp_boot_datos$limites[2,1]` , `r mp_boot_datos$limites[2,2]`]
#### El intervalo de confianza para el $\beta_2$ es entre [`r mp_boot_datos$limites[3,1]` , `r mp_boot_datos$limites[3,2]`]
#### El intervalo de confianza para el $\beta_3$ es entre [`r mp_boot_datos$limites[4,1]` , `r mp_boot_datos$limites[4,2]`]
#### El intervalo de confianza para el $\beta_4$ es entre [`r mp_boot_datos$limites[5,1]` , `r mp_boot_datos$limites[5,2]`]
#### El intervalo de confianza para el $\beta_5$ es entre [`r mp_boot_datos$limites[6,1]` , `r mp_boot_datos$limites[6,2]`]
#### El intervalo de confianza para el $\beta_6$ es entre [`r mp_boot_datos$limites[7,1]` , `r mp_boot_datos$limites[7,2]`]


### Definimos la función de bootstrap para calcular los coef.de regresión por el método de studentizados
```{r, warning=FALSE}
ic.me.boot.obser = function(datos,B,Y,nivel) {
  datos = as.matrix(datos)
  alfa = 1-0.01*nivel
  n = dim(datos)[1]
  c = ncol(datos)
  coefi = lm(datos[,Y]~datos[,-Y])$coe
  betas = matrix(0,B,c)
  eebetas = matrix(0,B,c)
  pivot = matrix(0,B,c)
  for (i in 1:B){
    indices = sample(1:n,n,T)
    betas[i,] = lm(datos[indices,Y]~datos[indices,-Y])$coe
    eebetas[i,] = summary(lm(datos[indices,Y]~datos[indices,-Y]))$coe[,2]
    pivot[i,] = (betas[i,]-coefi)/eebetas[i,]
  }
  eebotbet = apply(betas,2,sd)
  t1 = apply(pivot,2,quantile,alfa/2)
  t2 = apply(pivot,2,quantile,1-alfa/2)
  LI = coefi+t1*eebotbet
  LS = coefi+t2*eebotbet
  limites = cbind(LI,LS)
  
  return(list(limites=limites))
}

index_salida <- 1             # Posicion de la variable dependiente "Y"
nro_muestras_bootstrap <- 150 # Nro. de muestras bootstrap
nivel <- 95                   # Nivel de confianza
bootstrap_datos <- ic.me.boot.obser(data.xls,nro_muestras_bootstrap,index_salida, nivel)
bootstrap_datos$limites
```
#### Empleando el método de Estudentizados con Bootstrap con un nivel de significancia de 0.95, se tiene que:
#### El intervalo de confianza para el $\beta_0$ es entre [`r bootstrap_datos$limites[1,1]` , `r bootstrap_datos$limites[1,2]`]
#### El intervalo de confianza para el $\beta_1$ es entre [`r bootstrap_datos$limites[2,1]` , `r bootstrap_datos$limites[2,2]`]
#### El intervalo de confianza para el $\beta_2$ es entre [`r bootstrap_datos$limites[3,1]` , `r bootstrap_datos$limites[3,2]`]
#### El intervalo de confianza para el $\beta_3$ es entre [`r bootstrap_datos$limites[4,1]` , `r bootstrap_datos$limites[4,2]`]
#### El intervalo de confianza para el $\beta_4$ es entre [`r bootstrap_datos$limites[5,1]` , `r bootstrap_datos$limites[5,2]`]
#### El intervalo de confianza para el $\beta_5$ es entre [`r bootstrap_datos$limites[6,1]` , `r bootstrap_datos$limites[6,2]`]
#### El intervalo de confianza para el $\beta_6$ es entre [`r bootstrap_datos$limites[7,1]` , `r bootstrap_datos$limites[7,2]`]

## 4.- Hacer una función en R que estime los coeficientes de regresión usando el método VC8. Pruebe su función con los datos Data1.

```{r}
crossval_coef = function(data,repet,K,y){
  # repeticiones=repe
  # k=particiones
  data = as.matrix(data) # convertir en matriz a la data
  n = dim(data)[1] # num filas de la matriz
  p = dim(data)[2] # num de columnas de la matriz
  n_betas = p       # num de betas
  EVC = matrix(0,rep,n_betas) # vector de ceros segun repeticiones
  # print(EVC)
  for (i in 1:repet) { # defnimos en el num repeticiones
    
    coef_folk = matrix(0,K,n_betas)      # vector de residuales de filas 1 y k columnas
    indices = sample(1:n,n,replace=F) # n indices con reemplazo
    azar = data[indices,]             # seleccionar muestra (busca aleatorizar)
    subm = floor(n/K)                 # redondea hacia abajo piso 48/10=4
    # print(subm)
    # print(coef_folk)
    for (j in 1:K) {
      unid=((j-1)*subm + 1):(j*subm)
      if (j == K) 
        unid=((j-1)*subm+1):n
      datap = azar[unid,]
      datae = azar[-unid,]
      ye = datae[,y]
      xe = datae[,-y]
      betas = lm(ye~xe)$coef
      matriz_betas = as.matrix(betas)   
      coef_folk[j,] = matriz_betas
      # print(coef_folk)
    }
    EVC[i,]=apply(coef_folk,2,mean)
    # print(coef_folk)
    # print(EVC)

  }
  # print(coef_bootstrap)
  
  EVCP=apply(EVC,2,mean) 
  
  return (list(EVC=EVC, EVCP=EVCP))
}


rep = 20                  # num de repeticiones bootstrap
K = 8                     # VC8              
pos_var_dependiente = 1   # Posicion de la variable dependiente "Y"
BETAS = crossval_coef(data.xls, rep, K, pos_var_dependiente)$EVCP
BETAS
```
####  $\beta_0$ es [`r BETAS[1]`]
####  $\beta_1$ es [`r BETAS[2]`]
####  $\beta_2$ es [`r BETAS[3]`]
####  $\beta_3$ es [`r BETAS[4]`]
####  $\beta_4$ es [`r BETAS[5]`]
####  $\beta_5$ es [`r BETAS[6]`]
####  $\beta_6$ es [`r BETAS[7]`]


