---
title: "R Notebook"
output: html_notebook
---



# Intervalo de Confianza para muestras de tamanho menores o iguales a 30

$$
  LI = \mu - t_{(1-\frac{\alpha}{2}, n -1)}*\frac{S}{\sqrt{n}}
$$
$$
  LS = \mu + t_{(1-\frac{\alpha}{2}, n -1)}*\frac{S}{\sqrt{n}}
$$

```{r}

# Para poblaciones con n <= 30
# Calcular el intervalo de confianza
# mestra :  la muestra
# nconf : nivel de confianza
ic_media <- function(muestra, nconf = 0.95){

  # El alpha es el complemento del nivel de confianza
  alpha = 1 - nconf 
  n = length(muestra)
  s = sd(muestra)  # desviacion estandard
  mu = mean(muestra) 
  me = qt(1-alpha/2, n-1) * s / sqrt(n) 
  print(mu - me)
  print(mu + me)
  
}

```



```{r}
muestra = c(10.5, 8.6, 7.4 , 6.7, 9.1, 11.2 , 12, 10 )
ic_media(muestra)
# x : Diametro de las botellas (cm)
```

Cuando un 95 % de confianza se puede afirmar que la 
media poblacion del diametro de la botella esta entre  7.9  y 10.97


# Intervalo de Confianza para muestras de tamanho mayores a 30

$$
  LI = \mu - Z_{(1-\frac{\alpha}{2})}*\frac{S}{\sqrt{n}}
$$
$$
  LS = \mu + Z_{(1-\frac{\alpha}{2})}*\frac{S}{\sqrt{n}}
$$
Falta implementar
```{r}


```


# metodo estandar.

la siguiente función calcula la curtosis de un vector x


```{r}
curtosis <- function(x) {
  curtosis <- sum(((x-mean(x))/sd(x))^4)/(length(x)-1) - 3 
  curtosis 
}
```


La siguiente función calcula el intervalo de confianza para la curtosis a través del método estandar. 

```{r}

curtosisicb=function(datos,q,b,alpha) {
  
  #q es la columna de la data que se va a trabajar
  #b es el numero de muestra bootstrap 
  #alpha es el nivel significacion de 0 a 1
  n = dim(datos)[1]
  curtosisbvec = rep(0,b)
  
  for (i in 1:b){
    data = 1:n
    mcr = sample(data,n,T) 
    datosb = datos[mcr,q]
    curtosisbvec[i] = curtosis(datosb)  # Para calcular con otra estadistico 
                                        # el cambio se realiza en la "curtosis"
  }
  
  meanb = mean(curtosisbvec)
  sdb = sd(curtosisbvec)
  lis = meanb - qnorm(1-alpha/2)*sdb 
  lss = meanb + qnorm(1-alpha/2)*sdb 
  print(lis)
  print(lss)
  anchoi = lss - lis
  print(anchoi)
  
}

```

La funcion curtosis esta hecha para un vector

```{r}
curtosisicb(iris,1,100,0.05)
```

```{r}
curtosisicb(iris,1,1000,0.05)
```

## Método de los Percentiles

El calculos de los percentiles puede ser aplicacion con la funcion de distribucion Z
No importa que la funcion de distribucion sea simetrica o no.

la siguiente función calcula la curtosis de un vector x

```{r}
curtosis <- function(x) {
  curtosis <- sum(((x-mean(x))/sd(x))^4)/(length(x)-1) - 3 
  curtosis 
}
```

La siguiente funcion calcula el intervalo de confianza para
la curtosis a travez del metodo percentiles. 

```{r}

# q es la columna de la data que se va a trabajar
# b es el numero de muestra bootstrap 
# alpha es el nivel significacion de 0 a 1
curtosisicbp = function(datos, q, b, alpha){
  
  n = dim(datos)[1]
  curtosisbvec = rep(0,b)
  
  # En el for toma la muestras Bootstrap
  for (i in 1:b){
    data = 1:n
    mcr = sample(data,n,T)  # toma la reemplazo de la muestra
                            # devuelve los indices seleccionados
    datosb = datos[mcr,q]   # Obtener las filas de los indices  
                            # en la columna q
    curtosisbvec[i] = curtosis(datosb) # Si se cambia la mediana
                                       # Calcula el IC basado en la mediana 
                                       # usando el metodo de percentiles
  }

  hist(curtosisbvec)
  curtosisvec = sort(curtosisbvec) # Ordena, pero no es necesario
  lis=quantile(curtosisvec,alpha/2)
  lss=quantile(curtosisvec,1-alpha/2)
  print(lis)
  print(lss)
  anchoi = as.numeric(lss-lis)
  print(anchoi)
}

```

ejemplo del calculo del IC para la curtosis 
en la base de datos IRIS,columna 1 , 
con 100 muestras bootstrap y con nivel de significancia de 0.05

Calcula 100 veces la curtosis
```{r}
curtosisicbp(iris,1,100,0.10)
```

## Limites para el Coeficiente de Determinacion
```{r}



```


# Método bootstrapping estudentizado

Centralizar la variable, estudentizando
$$
   
   Z = \frac{x - \mu}{\sigma}
   
$$

la siguiente funcion calcula la curtosis de un vector x

```{r}
curtosis <- function(x) {
  curtosis <- sum(((x-mean(x))/sd(x))^4)/(length(x)-1) - 3 
  curtosis 
}

```


La siguiente función calcula el intervalo de confianza para
la curtosis a través del método estudentizado.
```{r} 

#q es la columna de la data que se va a trabajar
#b es el numero de muestra bootstrap 
#alpha es el nivel significacion de 0 a 1
curtosisicstud=function(datos,q,b,alpha){

  n=dim(datos)[1]
  curtosisbvec=rep(0,b)
  
  for (i in 1:b){
    data=1:n
    mcr=sample(data,n,T) 
    datosb=datos[mcr,q]
    curtosisbvec[i]=curtosis(datosb)
  }
  
  escurtosisb=sd(curtosisbvec)
  testud=rep(0,b)  # Inicializa el estudentizado
  curtorig=curtosis(datos[,q])
  
  # No se necesita el for: VERIFICAR
  for (j in 1:b)
    testud[j]=(curtosisbvec[j]-curtorig)/escurtosisb  # La curtosis de los vectores
  
  stestud=sort(testud)
  lis=curtorig+quantile(stestud,alpha/2)*escurtosisb 
  lss=curtorig+quantile(stestud,1-alpha/2)*escurtosisb 
  print(lis)
  print(lss)
  anchoi=as.numeric(lss-lis)
  print(anchoi)
}

```





ejemplo del calculo del IC para la curtosis 
en la base de datos IRIS,columna 1 , 
con 100 muestras bootstrap y con nivel de significancia de 0.05
```{r}
curtosisicstud(iris,1,100,0.10)

```

