---
title: "R Notebook"
output: html_notebook
---

# Distribución Bernoulli
```{r}

# Lanzar la moneda
N <- 5000 # Cantidad de lanzamientos
moneda <- c("cara","sello")
resultado <- sample(moneda, N, T)

# Calculo de la probabilidad
prob <- table(resultado)/N
print(prob)

# Calcular el error
Emin <- 0.0001 # Error aceptable
error = (prob - 0.5)
print(error)

# Esta dentro del error esperado?
error < Emin

```
Se puede cargar la prueba asignandole peso a las probabilidades
"Cargando el experimento"

```{r}

# Lanzar la moneda
N <- 5000 # Cantidad de lanzamientos
moneda <- c("cara","sello")

# Se coloca las probabilidades en un arreglo
PROB_CARGADAS <- c(0.6,0.4)  # 0.6 para "cara" & 0.4 para "sello"
resultado <- sample(moneda, N, T, prob = PROB_CARGADAS)

# Calculo de la probabilidad
prob <- table(resultado)/N
print(prob)

# Calcular el error
Emin <- 0.0001 # Error aceptable
error = (prob - PROB_CARGADAS)
print(error)

# Esta dentro del error esperado?
error < Emin
```
```{r}

# Donde n es la cantidad de datos a simular
# Donde theta es la probabilidad de exito
bernoulli <- function(n,theta) {
  uniformes=runif(n, min=0, max=1) # Mantenemos una linea constante 
  resultados=rep(0,n)
  for (i in 1:n) 
    if (uniformes[i]>=1-theta) 
      resultados[i]=1
    else 
      resultados[i]=0
  return(resultados) 
}


# La probabiidad de que salga Sello es 0.4
# El "0" es Cara 
muestra <- bernoulli(10,0.4)
table(muestra)

```

# Distribucion Binomial --> Generaliza el Bernoulli

Tu decision debe tener 2 opciones, ejemplo: de una caja de mangos, tu estableces si  lo compras o no lo compras

n = 6 mangos
p : probabilidad de que el mango este en condiciones optimas. En caso no es el complemento
p = 0.85 

Cuenta la variable X y encuentra un valor de 0, lo cual significa que todos estan malogrados, por lo tanto X te indica la cantidad de mangos que estan en condiciones optimas en una muestra de tamaño n

X: 0, 1, 2, 3, 4, 5, 6

          6      2     4
P(X=2) = ( ) 0.85 * 0.15
          2

```{r}
# Usamos la funcion de bernulli
muestra <- bernoulli(6,0.15)
table(muestra)
```

X | P(x)
-------
0 | 
1 | 
2 | 
3 | 
4 | 
5 | 
6 | 

Calculamos las probabilidades teoricas
```{r}
PROB_EXITO   <- 0.85
PROB_FRACASO <- 0.15

n <- 6
sum <-0
for (x in 0:6) {
  p <- choose(n,x)*PROB_EXITO^x*PROB_FRACASO^(n-x)
  print(p)
  sum <- sum + p
}
# Sumatoria de todas las probabilidades
print(sum)

#choose(6,2)*PROB_EXITO^2*PROB_FRACASO^6


```

```{r}
prob_teoricas <-function(n,r) {
  
  PROB_EXITO   <- 0.85
  PROB_FRACASO <- 0.15

  x <- rep(0,n)
  
  for (i in 0:n)
    x[i]<-sum(bernoulli(r,theta))
    x[i] <- choose(n,x)*PROB_EXITO^x*PROB_FRACASO^(n-x)
  
  return(x)
}



```


Procedemos a realizar la simulacion

```{r}
#Funcion para generar numeros pseudoaleatorios 
# de una distribucion Binomial con parametros r y theta (primera forma)
# r : numero de repeticiones
binomial1 <- function(n,r,theta) {
  
  U=matrix(runif(n*r),n,r)
  
  resultados=matrix(0,n,r)
  for (i in 1:n)
    for (j in 1:r)
      if (U[i,j]<=theta)
        resultados[i,j]=1  
      else 
  resultados[i,j]=0
  #print(resultados)
  
  #vector=apply(resultados,1,sum)  # 1 suma filas
  vector=apply(resultados,2,sum)  # 2 suma columnas
  #print(vector)
  
  prob <- table(vector)/r
  print(prob)
  
}

n <-  6 # tamanho de muestra
r <- 50 # numero de repeticiones
PROB_EXITO <- 0.85

binomial1(n,r,PROB_EXITO)

```
```{r}
n <-  6 # tamanho de muestra
r <- 50000 # numero de repeticiones
PROB_EXITO <- 0.85
binomial1(n,r,PROB_EXITO)

```

```{r}
# Funcion para generar numeros pseudoaleatorios 
# de una distribucion Binomial con parametros 
# r y theta (segunda forma)
# r : numero de repeticiones
binomial2 <-function(n,r,theta) {
  x <- rep(0,n)
  
  for (i in 1:r)
    x[i]<-sum(bernoulli(n,theta))
  
  #print(x)
  
  prob = table(x)/r
  print(prob)
  
}

binomial2(6,50000,0.85)

```

```{r}
# Usando librerias de R
rbinom(100,6,0.85)
# Sale
```

```{r}
# Valores estimados de las probabilidades
r <-100000
mangos <- rbinom(r,6,0.85)
prob_estimada <- table(mangos)/r
print(prob_estimada)

```
```{r}
# Valores teoricos de probabilidades
prob_teorica <- dbinom(0:6,6, 0.85)
print(prob_teorica)
```
Falta calcular el error
```{r}

```


#Distribucion Geometrica, se realiza los experimentos hasta que sea exitoso
Ejemplo 1 : Cuando estas tratando de abrir la puerta de un conjunto de llaves, pruebas hasta que encuentres la llave correcta

Ejemplo 2 : Un cazador tiene 5 balas para matar a un tigre, suponiendo que p=0.8 de probabilidad de exito y q=0.2 probabilidad de fracaso, entonces la situacion final del experimento sera :


---- 0.8  ( Si acerto)
 |
 !---- 0.2 ( No acerto) ----- 0.8  ( Si acerto)
                         |
                         !---- 0.2 ( No acerto) ----- 0.8  ( Si acerto)
                                                 |
                                                 !---- 0.2 ( No acerto) ----- 0.8  ( Si acerto)
                                                                          |
                                                                          !---- 0.2 ( No acerto) ----- 0.8  ( Si acerto)
                                                                                                   |
                                                                                                   !----- 0.2 ( No acerto)

Probabilidad de que el TIGRE GANE   :  0.2 ^ 5
Probabilidad de que el CAZADOR GANE :  1 -  0.2 ^ 5

X | P(x)
--------
0 | 0.8
1 | 0.16
2 | 0.032
3 | 0.0064
4 | 0.00128
5 | 0.000256


```{r}
# Obtiene la cantidad de veces que se repite la prueba hasta obtener el exito

rgeom(1,0.8)

# Si por ejemplo sale 2, entonces el Cazador mato al Tigre en el 3 tiro
```
```{r}
r <- 100000 # numero de ensayos
table(rgeom(r, 0.8)) / r
```

# Distribucion Exponencial, se usa para medir tiempo de vida

```{r}

```

```{r}
normal2=function(n,mu,sigma)
{
x=rep(0,n)
y=rep(0,n)
for(i in 1:n)
{
 u1=runif(1, min=0,max=1)
 u2= runif(1, min=0,max=1)
 R=sqrt(-2*log(u1))
 Theta=2*pi*u2
 x[i]=R*cos(Theta)
 y[i]=R*sin(Theta)
A=mu+sigma*x
B=mu+sigma*y
}
return(list(A=A,B=B))
}

normalmuestra=normal2(1000,54,10)
hist(normalmuestra[[1]])

```

