---
title: "R Notebook"
output: html_notebook
---

Distribución Bernoulli
```{r}

# Lanzar la moneda
N <- 5000 # Cantidad de lanzamientos
moneda <- c("cara","sello")
resultado <- sample(moneda, N, T)

# Calculo de la probabilidad
prob <- table(resultado)/N
print(prob)

# Calcular el error
Emin <- 0.0001 # Error aceptable
error = (prob - 0.5)
print(error)

# Esta dentro del error esperado?
error < Emin

```
Se puede cargar la prueba asignandole peso a las probabilidades
"Cargando el experimento"

```{r}

# Lanzar la moneda
N <- 5000 # Cantidad de lanzamientos
moneda <- c("cara","sello")

# Se coloca las probabilidades en un arreglo
PROB_CARGADAS <- c(0.6,0.4)  # 0.6 para "cara" & 0.4 para "sello"
resultado <- sample(moneda, N, T, prob = PROB_CARGADAS)

# Calculo de la probabilidad
prob <- table(resultado)/N
print(prob)

# Calcular el error
Emin <- 0.0001 # Error aceptable
error = (prob - PROB_CARGADAS)
print(error)

# Esta dentro del error esperado?
error < Emin
```
```{r}

# Donde n es la cantidad de datos a simular
# Donde theta es la probabilidad de exito
bernoulli <- function(n,theta) {
  uniformes=runif(n, min=0, max=1) # Mantenemos una linea constante 
  resultados=rep(0,n)
  for (i in 1:n) 
    if (uniformes[i]>=1-theta) 
      resultados[i]=1
    else 
      resultados[i]=0
  return(resultados) 
}


# La probabiidad de que salga Sello es 0.4
# El "0" es Cara 
muestra <- bernoulli(10,0.4)
table(muestra)

```

# Distribucion Binomial --> Generaliza el Bernoulli

Tu decision debe tener 2 opciones, ejemplo: de una caja de mangos, tu estableces si  lo compras o no lo compras

n = 6 mangos
p : probabilidad de que el mango este en condiciones optimas. En caso no es el complemento
p = 0.85 

Cuenta la variable X y encuentra un valor de 0, lo cual significa que todos estan malogrados, por lo tanto X te indica la cantidad de mangos que estan en condiciones optimas en una muestra de tamaño n

X: 0, 1, 2, 3, 4, 5, 6

          6      2     4
P(X=2) = ( ) 0.85 * 0.15
          2

```{r}
# Usamos la funcion de bernulli
muestra <- bernoulli(6,0.15)
table(muestra)
```

X | P(x)
-------
0 | 
1 | 
2 | 
3 | 
4 | 
5 | 
6 | 

Calculamos las probabilidades teoricas
```{r}
PROB_EXITO   <- 0.85
PROB_FRACASO <- 0.15

n <- 6
sum <-0
for (x in 0:6) {
  p <- choose(n,x)*PROB_EXITO^x*PROB_FRACASO^(n-x)
  print(p)
  sum <- sum + p
}
# Sumatoria de todas las probabilidades
print(sum)

#choose(6,2)*PROB_EXITO^2*PROB_FRACASO^6


```
Procedemos a realizar la simulacion

```{r}

```



